---
title: "HEART"
author: "ilke"
date: "2022-10-14"
output: html_document
---

```{r}
getwd()

setwd("/home/ilke/Downloads")

df<- read.csv("heart.csv",sep=",", header=TRUE,stringsAsFactors = FALSE)

```


```{r}
head(df)
```
exang =egzerzise bağlı engina: (1 = evet; 0 = hayır)

cp : Göğüs Ağrısı tipi Göğüs ağrısı tipi
Değer 1: tipik anjina
Değer 2: atipik anjina
Değer 3: anjinal olmayan ağrı
Değer 4: asemptomatik

trtbps : dinlenme kan basıncı (mm Hg olarak)

chol : BMI sensörü aracılığıyla alınan mg/dl cinsinden kolestoral

fbs : (açlık kan şekeri > 120 mg/dl) (1 = doğru; 0 = yanlış

rest_ecg : dinlenme elektrokardiyografik sonuçları
0 değeri: normal
Değer 1: ST-T dalga anormalliğine sahip olmak (T dalgası inversiyonları ve/veya ST yükselmesi veya > 0.05 mV depresyonu)
Değer 2: Estes kriterlerine göre olası veya kesin sol ventrikül hipertrofisini gösteriyor

thalach: ulaşılan maksimum kalp atış hızı

target : 0= daha az kalp krizi geçirme olasılığı 1= daha fazla kalp krizi geçirme olasılığı
```{r}
colnames(df)
```

```{r}
summary(df)
```


```{r}
library(dplyr)
glimpse(df)
```

```{r}
#kategorik verileri faktor türüne dönüştürme


df$sex <- as.factor(df$sex)
df$output <- as.factor(df$output)
df$caa <- as.factor(df$caa)
df$exng <- as.factor(df$exng)
df$thall <- as.factor(df$thall)
df$fbs <- as.factor(df$fbs)
df$restecg <- as.factor(df$restecg)
df$slp <- as.factor(df$slp)
df$cp <- as.factor(df$output)

```

```{r}
glimpse(df)
```

```{r}
df[df==""] <- NA
sum(is.na(df))          #eksik gözlem yok. temiz veri seti
```

```{r}
library(d3Tree)
d3tree(list(root = df2tree(rootname ='df', 
                           struct = as.data.frame(df)), 
                           layout = 'collapse'))
```

```{r loadlib, echo=T, results='hide', message=F, warning=F}
library(funModeling)
profiling_num(df)   #sürekli değişkenlerin özet bazı istatistiklerini verir
plot_num(df)  #genel histogram
freq(df)      #detaylı data frame,grafikler verir
```

```{r}
library(tidyverse)
library(ggplot2)
library(plotly)


cinsiyet<- df %>% group_by(sex) %>% tally() %>% arrange(n, decreasing=T)
cinsiyet

ggplot(data = df) + 
  geom_bar(mapping = aes(x = sex))
```


```{r}
ggplot(df ,aes(x=age)) +geom_histogram(bins=20,fill='red')
```


```{r}
#maksimum kalp ve cinsiyet


ggplot(df, aes(x = thalachh, fill=factor(sex)))+
      geom_bar() +
      theme(legend.position = "yaş") +
      ggtitle("yaş ve kalp krizi geçirme olasılığı")

```


```{r}
library(gridExtra)

df1<- df %>% filter(sex == '1')

df2<- df %>% filter(sex == '0')
df11<- ggplot(df1,aes(x=thalachh))+geom_histogram(bins=15,fill='magenta') + ggtitle("cinsiyet=kadın maksimum kalp atış hızı")

df22<- ggplot(df2,aes(x=thalachh))+geom_histogram(bins=15,fill='magenta') + ggtitle("cinsiyet= erkek maksimum kalp atış hızı")

grid.arrange(df11,df22,nrow=1)
```

```{r}
ggplot(df, aes(factor(sex), fill = thall)) +
  geom_bar(position = position_dodge()) + 
  xlab("cinsiyet") + 
  ylab("Gozlenme Sikliklari")
```

```{r}
ggplot(df, aes(x = age, fill=factor(output)))+
      geom_bar() +
      theme(legend.position = "output") +
      ggtitle("yaş ve kalp krizi geçirme olasılığı")
```

```{r}
ggplot(df, aes(trtbps, fill = restecg)) +
  geom_bar(position = position_dodge()) + 
  ggtitle("dinlenme kan basıncı ve dinlenme elektrokardiyografik sonuçları") +
  xlab("kan basıncı(trtbps") + 
  ylab("Gozlenme Sikliklari")
```

```{r}
ggplot(df, aes(factor(sex), fill = output)) +
  geom_bar(position = position_dodge()) + 
  ggtitle("cinsiyete göre kalp krizi geçirme ") +
  xlab("cinsiyet") + 
  ylab("Gozlenme Sikliklari")
```

```{r}
library(corrplot)



ggplot(df, aes(chol, thalachh, color = output, size = output )) +
  geom_point() +
   ggtitle("kolesterol,maksimum kalp atışı ve kalp krizi olasığı")

```



```{r}
library(ggridges)

ggplot(df, aes(x = age, y = output, fill = cp)) +
  geom_density_ridges() + 
  theme_ridges() + 
  theme(legend.position = "none")
```



```{r}
ggplot(df, aes(chol)) +
  geom_histogram() +                     #ayrı ayrı verir
  facet_grid(slp ~. )
```


```{r}
#çoklu frekans
ggplot(df, aes(chol, y = ..density..)) +
  geom_density(aes(colour = sex), binwidth = 500)
```
```{r}
ggplot(df, aes(x = chol , y = caa, fill = cp)) +
         geom_boxplot()
```

```{r}
ggplot(df, aes(x = chol, y = oldpeak, fill = sex)) +
         geom_violin(alpha = 0.6)
```

